cs: Umění a zábava > Hobby, hudba a výtvarné umění > Řemesla a koníčky > Materiál pro umění a řemesla > Ozdoby a lemy > Textilní gumy: Splétané ozdoby; Knoflíkové dírky; Čiré ozdoby; Skládací ozdoby; Pletené ozdoby; Tkané ozdoby
fr: Arts et loisirs > Loisirs et arts créatifs > Loisirs créatifs > Matériaux pour loisirs créatifs > Décorations et ornements > Élastiques: Élastique tressé; Élastique à boutonnières; Élastique transparent; Élastique repliable; Élastique tricoté; Élastique tissé
hu: Művészet és szórakoztatás > Hobbik és kreatív művészet > Művészet és barkácsolás > Művészeti és kézműves anyagok > Díszítések > Elasztikus: Fonott díszítések; Gomblyukak; Tiszta díszítések; Felhajtható díszítések; Kötött díszítések; Szőtt díszítések
en: Arts & Entertainment > Hobbies & Creative Arts > Arts & Crafts > Art & Crafting Materials > Embellishments & Trims > Elastic: Braided Embellishments; Buttonholes; Clear Embellishments; Fold-Over Embellishments; Knit Embellishments; Woven Embellishments
ro-RO: Artă și divertisment > Hobby-uri și artă > Artizanat > Materiale pentru artă/artizanat > Ornamente și decorațiuni > Elastic: Decorațiuni împletite; Butoniere; Decorațiuni transparente; Decorațiuni pliabile; Decorațiuni tricotate; Decorațiuni țesute
hr-HR: Umjetnost i zabava > Hobiji i kreativne umjetnosti > Umjetnost i rukotvorine > Materijali za umjetnost i rukotvorine > Ukrasi i obrubi > Elastika: Ukrasi u obliku pletenice; Rupe za gumbe; Prozirni ukrasi; Preklopni ukrasi; Pleteni ukrasi; Tkani ukrasi
sk-SK: Umenie a zábava > Záľuby a tvorivé dielne > Výtvarná dielňa > Materiály pre výtvarnú dielňu > Ozdoby > Elastické: Pletené ozdoby; Gombíky; Priesvitné ozdoby; Skladacie ozdoby; Pletené ozdoby; Tkané ozdoby
nb: Kunst og underholdning > Hobby og kreativitet > Kunst og håndverk > Kunst- og håndverksmaterialer > Pynt og border > Elastisk: Flettede utsmykninger; Knapphull; Klare utsmykninger; Brettbare utsmykninger; Strikkede utsmykninger; Vevde utsmykninger
ko: 아트/엔터테인먼트 > 취미/예술 > 미술/공예 > 미술/공예 재료 > 장식/가장자리 장식 > Elastic: 꼬임 장식; 단추구멍; 투명 장식; 접기 장식; 뜨개 장식; 직물 장식
zh-TW: 藝術/娛樂 > 嗜好和創作藝術 > 藝術品和手工藝品 > 藝術/手作材料 > 裝飾和修整 > 彈性材料: 編織裝飾; 扣眼; 透明裝飾; 折疊裝飾; 針織裝飾; 梭織裝飾
sl-SI: Kultura in zabava > Hobiji in ustvarjalne umetnosti > Umetnost in ročna dela > Materiali za umetniško ustvarjanje in ročna dela > Okraski in obrobe > Elastika: Pleteni okraski; Gumbnice; Prozorni okraski; Okraski na prepogib; Tkani okraski; Tkani okraski
vi: Nghệ thuật và giải trí > Sở thích và nghệ thuật sáng tạo > Đồ thủ công mỹ nghệ > Vật liệu nghệ thuật & thủ công mỹ nghệ > Trang trí & sắp xếp > Dây thun: Dây thun bện; Dây thun có khuyết; Dây thun trong suốt; Dây thun gập đôi; Dây thun đan; Dây thun dệt
ru: Искусство и развлечения > Хобби и творчество > Искусство и рукоделие > Материалы для художественных работ и рукоделия > Украшения и тесьма > Тесьма с резиновой жилкой: Плетеная; С петлями; Прозрачная; Со сгибом; Трикотажная; Тканая
el: Τέχνες & Ψυχαγωγία > Χόμπι & Δημιουργικές Τέχνες > Τέχνες & Χειροτεχνίες > Υλικά τέχνης & χειροτεχνίας > Διακοσμητικά & τρέσες > Ελαστικά στοιχεία: Πλεκτές διακοσμητικές τρέσες; Κουμπότρυπες; Διαφανείς διακοσμητικές λεπτομέρειες; Πτυσσόμενα διακοσμητικά; Πλεκτά διακοσμητικά; Υφαντά διακοσμητικά
th: ศิลปะและความบันเทิง > งานอดิเรกและศิลปะสร้างสรรค์ > ศิลปะและงานฝีมือ > วัสดุงานศิลปะและงานฝีมือ > เครื่องตกแต่งและเครื่องประดับ > ยางยืด: เครื่องตกแต่งแบบถัก; รังดุม; เครื่องตกแต่งแบบใส; เครื่องตกแต่งแบบพับ; เครื่องตกแต่งแบบถักนิตติ้ง; เครื่องตกแต่งแบบทอ
it: Arte e svago > Hobby e arti creative > Artigianato e hobby > Materiali per hobby e artigianato > Decorazioni e ornamenti > Elastico: Abbellimenti intrecciati; Asole; Decorazioni trasparenti; Decorazioni pieghevoli; Decorazioni in lana; Decorazioni in tessuto
bg-BG: Изкуства и развлечения > Хобита и творчески изкуства > Изкуства и творчество > Творчески материали > Декорации и ширити > Еластични: Сплетени декорации; Ластик с илици; Прозрачни декорации; Сгъваеми декорации; Плетени декорации; Тъкани декорации
pt-PT: Artes e lazer > Passatempos e artes criativas > Artes e trabalhos manuais > Materiais para artes e trabalhos manuais > Adornos e guarnições > Elástico: Enfeites entrançados; Casas de botão; Enfeites transparentes; Enfeites dobráveis; Enfeites de malha; Enfeites tecidos
nl: Kunst en entertainment > Hobby's en creatieve vaardigheden > Handwerk en hobby's > Handwerk- en hobbymaterialen > Ornamenten en versiering > Elastiek: Gevlochten versieringen; Knoopsgaten; Heldere versieringen; Omvouwbare versieringen; Gebreide versieringen; Geweven versieringen
ja: 芸術・エンターテイメント > 趣味・コレクション > クラフト・アート > アート・クラフト用素材 > 装飾用品 > 伸縮素材: 編み込みエンベリッシュメント; ボタンホール; クリア エンベリッシュメント; フォールドオーバー エンベリッシュメント; ニット エンベリッシュメント; 編まれたエンベリッシュメント
de: Kunst & Unterhaltung > Hobby & Kunst > Kunsthandwerk & Hobby > Kunst- & Bastelmaterialien > Verzierungen & Trimmungen > Elastisch: Geflochtene Verzierungen; Knopflöcher; Transparente Verzierungen; Gefaltete Verzierungen; Strickverzierungen; Gewobene Verzierungen
zh-CN: 艺术与娱乐 > 爱好/艺术创作 > 手工艺品 > 手工艺材料 > 装饰品与辅料 > 松紧带: 编织装饰; 扣眼; 透明装饰; 折叠式装饰; 针织装饰; 织物装饰
sv: Konst och underhållning > Hobby och skapande > Hantverk och hobbyer > Hobbymaterial > Utsmyckning och dekorationer > Elastisk: Flätade utsmyckningar; Knapphål; Osynliga utsmyckningar; Vikbara utsmyckningar; Stickade utsmyckningar; Vävda utsmyckningar
lt-LT: Menai ir pramogos > Hobiai ir menai > Menai ir amatai > Menų ir amatų medžiagos > Papuošimai ir apdailos > Elastinės medžiagos: Pinti papuošimai; Sagų kilpelės; Skaidrūs papuošimai; Aplenkiami papuošimai; Megzti papuošimai; Austi papuošimai
fi: Taide ja viihde > Harrastukset ja taiteet > Taide ja askartelu > Askartelumateriaalit > Koristeet ja viimeistely > Kuminauhat: Punotut koristeet; Napinlävet; Läpinäkyvät koristeet; Päälle taitettavat koristeet; Neulotut koristeet; Kudotut koristeet
pl: Sztuka i rozrywka > Hobby i sztuki piękne > Sztuka i rękodzieło > Materiały dla artystów i rękodzielników > Zdobienia i wykończenia > Elastyczny: Plecione ozdoby; Butonierki; Przezroczyste ozdoby; Składane ozdoby; Ozdoby z dzianiny; Tkane ozdoby
pt-BR: Artes e entretenimento > Hobbies e artes > Arte e artesanato > Materiais de arte e de artesanato > Enfeites e ornamentos > Elástico: Enfeites trançados; Casas de botão; Enfeites claros; Enfeites dobráveis; Enfeites de malha; Enfeites de tecido
es: Arte y ocio > Hobbies y artes creativas > Manualidades > Materiales para manualidades > Recortes y adornos > Elástico: Adornos trenzados; Ojales de botones; Adornos claros; Adornos plegables; Adornos de punto; Adornos tejidos
da: Kunst og underholdning > Hobby og håndarbejde > Håndarbejde og hobby > Materialer til håndarbejde og hobby > Dekorationer og udsmykninger > Elastik: Flettede udsmykninger; Knaphuller; Klare udsmykninger; Foldbare udsmykninger; Strikkede udsmykninger; Vævede udsmykninger
tr: Sanat ve Eğlence > Hobiler ve Sanatsal Çalışmalar > Sanatlar ve El İşleri > Sanat ve El İşleri Malzemeleri > Süslemeler > Lastikli Şeritler: Örgülü Süslemeler; İlikler; Temiz Süslemeler; Katlanır Süslemeler; Örgü Süslemeler; Dokuma Süslemeler